# Rodrigo de Andrade Barcellos Pires

*Telefones:* +55 21 99877-8999 (whatsapp e ligação) / +55 21 97580-1845 (Somente whatsapp)

Email: rbarcellos84@gmail.com - www.linkedin.com/in/rbarcellos84 - https://rbarcellos84.github.io/Rocketseat-Portfolio/

## Área de interesse: Desenvolvimento de Software

#### Resumo

Analista desenvolvedor, com uma boa experiência no mercado onde pude trabalhar com diversos projetos e linguagens. Linguagens de programação estruturada e orientada ao objeto. Durante esse período pude adquirir experiência com a metodologia *Ágil Scrum*.

## **Obietivo**

Obter e agregar conhecimentos, visando crescimento profissional e atendendo as necessidades corporativas

## Experiência profissional

Empresa: Lynx (Enel)

Cargo: Analista desenvolvedor pleno - 15/05/2023 - Atual

Responsabilidades: Atuo no desenvolvimento de novas funcionalidades para o sistema do cliente, evolutivas e corretivas. Na refatoração dos projetos em C++. Atividades destaques: Participando de um projeto de segurança, onde estou levantando as funcionalidades e aplicando as medidas de segurança e corrigindo possíveis falhas. Participei da primeira fase da refatoração de um projeto atuando no back-end com micro serviço e com front-end utilizando Angular.

Empresa: Ayesa (Enel)

Cargo: Analista desenvolvedor sênior - 15/05/2017 - 10/05/2023

Responsabilidades: Atuei na fábrica software, no desenvolvimento de novas funcionalidades para os sistemas comercial do cliente, realizado as manutenções evolutivas e corretivas, onde pude trabalhar com a metodologia Ágil Scrum, realizando as entregas por Sprint. Apoio no gerenciamento de equipes e monitoramentos dos projetos/atividades atuando como líder técnico auxiliando o time/grupo para o cumprimento das demandas.

Atividades destaques: Atuei como líder técnico para a equipe, desenvolvendo ferramentas de extrações de dados, cujo o objetivo era de realizar a comunicação entre os diversos sistemas existentes na empresa e na extração de relatoria solicitada pelo Governo; Fui responsável por realizar o acompanhamento do faturamento da Enel e assim garantir a integridade da geração de conta para o consumidor final, assim como o acompanhamento do refaturamento de contas do consumidor final;

Empresa: Synapsis (Enel)

Cargo: Consultor - 01/05/2010 - 14/05/2017

**Responsabilidades:** Atuei no desenvolvimento de novas funcionalidades para o sistema do cliente, manutenções preventivas e/ou corretivas, na construção de novos sistemas. Apoio no gerenciamento de equipes e monitoramentos dos projetos/ atividades atuando como líder técnico de desenvolvimento;

Atividades de destaques: Projeto 414 (Conjunto de normativa do Governo). Gerenciamento da equipe de desenvolvimento e participação no planejamento /construção de um conjunto de alterações estabelecidas pelo Governo; Projeto de Furtos. Implementação de um conjunto de novas regras estabelecidas pelo Governo para o módulo de furtos de energia; Projeto DIC/FIC. Implementação de indicadores de qualidade na conta do cliente, regras estabelecidas pelo Governo, cujo seu objetivo era apurar realizar a restituição na conta do cliente para os dias em que a empresa deixou de fornecer energia;

Empresa: Provider (Enel)

Cargo: Analista Programador (Júnior, Pleno, Sênior) - 01/07/2007 – 30/04/2010
Responsabilidades: Iniciei como desenvolvedor júnior e pelo bom rendimento e comprometimento com as minhas atividades, alcancei a posição de sênior.
Atividades de destaques: Fábrica de software dando um apoio técnico na área de desenvolvimento, assumindo os módulos de atendimento ao cliente, módulo de troca de titularidade e suas transferências de dívidas, cadastro de cliente baixa renda, módulo de fiscalização dos atendimentos e faturamentos eventuais para cliente temporário Enel; Realizei a construção e implementação do simulador de cliente baixa renda; Desenvolvimento de rotinas de cálculo e segurança como storage procedures, utilizadas para melhorar a performance e sua integridade, navegabilidade das informações e a centralização dos cálculos utilizados nos tempos de atendimento de serviço;

## Habilidades:

Aprendizagem rápido, empenhado, dinâmico, flexível, capacidade de assumir novas responsabilidades, capaz e disposto a cooperar com os objetivos da empresa e o crescimento da equipe;

### **Perfil Profissional**

Estado Civil: Solteiro Nacionalidade: Brasileiro Naturalidade: Rio de Janeiro

Tenho disponibilidade imediata para atividades de home office e/ou presenciais

## Conhecimento Técnico

- Banco de dados SQL (SQL, Informix, SqlServer, PostGreSQL)
- Visual Basic 5/6
- Linguagem C
- Developer C# .Net
  - ASP.NET 6 / Core (MVC e API)
  - Dapper / EntityFramework / AutoMapper
  - Json / JQuery / Angular
  - o Padrões DDD e TDD
  - Tipo de comunicação REST para Web API
  - JWT (JSON Web Tokens)
- Developer Java
- Spring Boot (APIs RESTFull e arquitetura de micro serviços)
- Spring MVC (Model, View e Controller)
- Spring Data (JPA e Hibernate)
- o Publicação de projetos
- Angular
- Pacote Office Comandos de gerenciamento Linux (Shell Script)
- GitHub / SVN / UML
- Pacote Office

## Formação

## Universidade Estácio de Sá

Sistema da informação. Ênfase: Análise de sistemas.

Término: 2009

## Coti Informática

WebDeveloper C#.Net Formação FullStack

Término: 2019

## Coti Informática

Java WebDeveloper - Formação FullStack

Término: 2023